臺灣臺中地方法院刑事判決　　　　　 96年度中簡上字第361號
上　訴　人
即　被　告　丙○○
上列上訴人因竊盜案件，不服臺灣臺中地方法院臺中簡易庭中華
民國九十六年三月十二日九十六年度中簡字第七六四號第一審簡
易判決（聲請簡易判決處刑案號：九十六年度偵字第三六八三號
），提起上訴，本院管轄之第二審合議庭判決如下：
    主    文
上訴駁回。
    犯罪事實
一、丙○○於民國九十六年一月二十三日五時二十分，在臺中市
    ○區○○路八三號旁之十甲市場十七號攤位前，見該攤位無
    人之際（起訴書及原審誤載為店家乙○○忙於賣菜），竟基
    於意圖為自己不法所有之竊盜犯意，進入攤位內，即徒手竊
    取置於該攤架中隔層（起訴書及原審誤載為抽屜），店家乙
    ○○所有內有新臺幣（下同）二千一百五十六元之塑膠零錢
    盒，將之放入內裝有蔬菜之塑膠提袋離去，惟丙○○之前開
    行為，均為送菜返回攤位途中之店家乙○○全程目睹立即趕
    回，復於丙○○離開攤位後，適為趕回之乙○○攔下，並由
    市場之攤商幫忙合力逮捕，並報警而當場查獲。
二、案經告訴人乙○○訴由臺中市警察局第三分局報告臺灣臺中
    地方法院檢察署檢察官聲請簡易判決處刑。
    理    由
一、訊據被告丙○○固坦承於前揭時、地有拿置於十七號攤位攤
    架中隔層，證人乙○○放置零錢之塑膠盒，惟矢口否認有何
    竊盜之犯行，並辯稱：伊並沒有要偷的意思，只是一時好奇
    ，伊看完之後要放回去的時候，就被人抓住云云，惟查：被
    告於前揭時、地竊取證人乙○○之塑膠零錢盒，全程為證人
    乙○○目睹，復離開攤位後，為趕回之證人乙○○攔下，並
    於被告所持之塑膠袋內，查獲證人乙○○前開塑膠零錢盒（
    內有現金二千一百五十六元）等情，業據證人乙○○迭於警
    詢及本院審理時證述明確，互核相符。而證人乙○○與被告
    既不認識，亦無仇怨，當無蓄意構陷被告之理。且證人乙○
    ○前開所證，復有證人乙○○臺中市於警察局第三分局合作
    所之贓物認領保管收據一紙、犯罪現場照五張、贓物照片二
    張（臺中市警察局第三分局中分三偵字第○九六○○○二二
    四○號卷第一三、一四、一七、一八頁）附卷可稽，堪可認
    定。被告為一智慮成熟之成年人，當知未經他人允諾，不得
    擅自拿取他人物品，然被告不但進入攤位內，復取走證人乙
    ○○前開塑膠零錢盒，其客觀上確有竊盜之行為，主觀上亦
    有為自己不法所有之竊盜犯意，應可認定。被告雖以前揭情
    詞置辯，惟被告係於竊得前開物品，離開攤位後，始為證人
    乙○○攔下等情，亦據證人乙○○證述明確，是被告所辯，
    伊係好奇看看要放回去，無竊盜之意思云云，即難憑採。準
    此，被告前開所辯，應屬飾卸之詞，顯無足採，本案事證明
    確，被告前開犯行，應可認定。
二、核被告所為，係犯刑法第三百二十條第一項普通竊盜罪。原
    審以本案事證明確，依刑事訴訟法第四百四十九條第一項前
    段、第四百五十四條第二項，及刑法第三百二十條第一項、
    第四十一條第一項前段、刑法施行法第一條之一之規定，逕
    以簡易判決量處被告有期徒刑六月，並諭知易科罰金之折算
    標準，其認事用法並無違誤，量刑亦屬妥適，上訴人仍執前
    詞指摘原審判決不當，為無理由，應予駁回。
據上論斷，應依刑事訴訟法第四百五十五條之一第一項、第三項
、第三百六十八條，判決如主文。
本案經檢察官甲○○到庭執行職務。
中　　華　　民　　國　　96　　年　　5 　　月　　31　　日
                  刑事第十四庭  審判長法  官  陳  葳
                                      法  官  洪堯讚
                                      法  官  劉逸成
以上正本證明與原本無異。
不得上訴。
                                      書記官  高勳楠
中　　華　　民　　國　　96　　年　　5 　　月　　31　　日
附錄論罪科刑法條
中華民國刑法第320條
(普通竊盜罪、竊佔罪)
意圖為自己或第三人不法之所有，而竊取他人之動產者，為竊盜
罪，處五年以下有期徒刑、拘役或五百元以下罰金。
意圖為自己或第三人不法之利益，而竊佔他人之不動產者，依前
項之規定處斷。
前二項之未遂犯罰之。
